臺灣板橋地方法院刑事裁定　　　　　　 96年度聲減字第585號
聲　請　人　臺灣板橋地方法院檢察署檢察官
受　刑　人　甲○○
上列受刑人因違反毒品危害防制條例等案件，業已判決罪刑確定
，經聲請人聲請減刑（九十六年度聲減字第五四三號），本院裁
定如下：
    主  文
甲○○所犯如附表所示等罪，均減刑，詳如附表所載，應執行有
期徒刑拾月，如易科罰金，以銀元佰元即新臺幣玖佰元折算壹
日。
    理  由
一、查受刑人甲○○於附表所列日期犯毒品危害防制條例等罪，
    經判處如附表所列之刑確定在案，有該等判決影本及臺灣高
    等法院被告前案紀錄表在卷可稽。茲檢察官以其犯罪時間，
    均在中華民國九十六年四月二十四日以前，所犯如附表所載
    等罪，悉合於減刑條件，聲請予以減刑，並定其應執行刑等
    語。
二、按數罪併罰，有二裁判以上者，依刑法第五十一條規定，定
    其應執行刑，刑法第五十三條定有明文。又民國九十四年二
    月二日修正公布，自九十五年七月一日起施行之刑法第二條
    第一項規定：「行為後法律有變更者，適用行為時之法律。
    但行為後之法律有利於行為人者，適用最有利於行為人之法
    律」。查本件受刑人於裁判確定前所犯之數罪，有部分係於
    九十五年七月一日之前犯之，應為新舊法之比較（最高法院
    九十五年五月二十三日第八次刑事庭會議決議可資參照）。
    而刑法第五十一條業於九十四年二月二日修正公布，並於九
    十五年七月一日施行，修正前刑法第五十一條規定：「數罪
    併罰，分別宣告其罪之刑，依左列各款定其應執行者：」其
    中第五款規定：「宣告多數有期徒刑者，於各刑中之最長期
    以上，各刑合併之刑期以下，定其刑期。但不得逾二十年。
    」，修正後刑法第五十一條第五款規定：「宣告多數有期徒
    刑者，於各刑中之最長期以上，各刑合併之刑期以下，定其
    刑期。但不得逾三十年」，經比較新舊法之結果，自以舊法
    規定之定應執行刑之上限為二十年對行為人較為有利，此為
    影響行為人刑罰之法律效果，受刑人行為後法律已有變更，
    經比較新舊刑法第五十一條第五款規定，依刑法第二條第一
    項前段規定，仍應依修正前刑法第五十一條第五款規定，定
    其應執行之刑。次按受刑人行為後，刑法第四十一條亦有修
    正，於犯罪時之刑法第四十一條第一項、第二項分別規定：
    「犯最重本刑為五年以下有期徒刑以下之刑之罪，而受六個
    月以下有期徒刑或拘役之宣告，因身體、教育、職業、家庭
    之關係或其他正當事由，執行顯有困難者，得以一元以上三
    元以下折算一日，易科罰金。但確因不執行所宣告之刑，難
    收矯正之效，或難以維持法秩序者，不在此限。」、「併合
    處罰之數罪，均有前項情形，其應執行之刑逾六月者，亦同
    。」；又受刑人行為時之易科罰金折算標準，修正前罰金罰
    鍰提高標準條例第二條前段（現已刪除）規定，就其原定數
    額提高為一百倍折算一日，則本件受刑人行為時之易科罰金
    折算標準，應以銀元三百元折算一日，經折算為新臺幣後，
    應以新臺幣九百元折算為一日。惟九十五年七月一日施行之
    刑法第四十一條第一項、第二項則分別規定：「犯最重本刑
    為五年以下有期徒刑以下之刑之罪，而受六個月以下有期徒
    刑或拘役之宣告者，得以新臺幣一千元、二千元或三千元折
    算一日，易科罰金。但確因不執行所宣告之刑，難收矯正之
    效，或難以維持法秩序者，不在此限」、「前項規定於數罪
    併罰，其應執行之刑未逾六月者，亦適用之。」，比較修正
    前後有關其應執行之刑逾六月者是否得易科罰金及易科罰金
    折算標準之結果，以九十五年七月一日施行前之規定，較有
    利於受刑人，則應依刑法第二條第一項前段，適用修正前刑
    法第四十一條第一項前段、第二項規定，定其易科罰金折算
    標準。綜上，依法律整體比較結果，本件定其應執行刑與定
    易科罰金之折算標準，應依刑法第二條第一項前段之規定，
    適用行為時之舊法。
四、綜上所述，本件聲請人之聲請，經核於法尚無不合，應予准
    許。爰依中華民國九十六年罪犯減刑條例第二條第一項第三
    款、第八條第一項、第九條、第十條第二項，刑法第二條第
    一項前段、修正前第四十一條第一項前段、修正前第五十一
    條第五款，修正前罰金罰鍰提高標準條例第二條，裁定如主
    文。
中　　華　　民　　國　　96　　年　　7 　　月　　16　　日
                  刑事第十一庭  法　官  楊博欽
以上正本證明與原本無異
如不服本裁定應於送達後五日內向本院提出抗告狀
                                書記官　李慈容
中　　華　　民　　國　　96　　年　　7　　月　 　16　　日
附表：
┌───────┬───────┬───────┬───────┬───────┐
│  編      號  │      一      │      二      │      三      │      四      │
├───────┼───────┼───────┼───────┼───────┤
│  罪      名  │毒品危害防制條│毒品危害防制條│毒品危害防制條│毒品危害防制條│
│              │例            │例            │例            │例            │
├───────┼───────┼───────┼───────┼───────┤
│  宣  告  刑  │有期徒刑捌月  │有期徒刑肆月  │有期徒刑捌月  │有期徒刑肆月  │
├───────┼───────┼───────┼───────┼───────┤
│  所 犯 法 條 │毒品危害防制條│毒品危害防制條│毒品危害防制條│毒品危害防制條│
│              │例第10條第1項 │例第10條第2項 │例第10條第1項 │例第10條第2項 │
├───────┼───────┼───────┼───────┼───────┤
│犯罪日期（民國│94年8月9日至95│94年8月9日至95│95年8月1日    │95年8月1日    │
│）            │年6月21日     │年6月21日     │              │              │
├──┬────┼───────┼───────┼───────┼───────┤
│偵查│機    關│臺灣板橋地方法│臺灣板橋地方法│臺灣板橋地方法│臺灣板橋地方法│
│機關│        │院檢察署      │院檢察署      │院檢察署      │院檢察署      │
│及案├────┼───────┼───────┼───────┼───────┤
│號  │案    號│95年度毒偵字第│95年度毒偵字第│95年度毒偵字第│95年度毒偵字第│
│    │        │341號         │341號         │6501號        │6501號        │
├──┼────┼───────┼───────┼───────┼───────┤
│最  │法    院│臺灣板橋地方法│臺灣板橋地方法│臺灣板橋地方法│臺灣板橋地方法│
│後  │        │院            │院            │院            │院            │
│事  ├────┼───────┼───────┼───────┼───────┤
│實  │案    號│95年度訴字第  │95年度訴字第  │95年度訴字第  │95年度訴字第  │
│審  │        │747號         │747號         │3332號        │3332號        │
│    ├────┼───────┼───────┼───────┼───────┤
│    │判決日期│95年8月17日   │95年8月17日   │96年1月29日   │96年1月29日   │
├──┼────┼───────┼───────┼───────┼───────┤
│確  │法    院│臺灣板橋地方法│臺灣板橋地方法│臺灣板橋地方法│臺灣板橋地方法│
│定  │        │院            │院            │院            │院            │
│判  ├────┼───────┼───────┼───────┼───────┤
│決  │案    號│95年度訴字第  │95年度訴字第  │95年度訴字第  │95年度訴字第  │
│    │        │747號         │747號         │3332號        │3332號        │
│    ├────┼───────┼───────┼───────┼───────┤
│    │確定日期│95年9月25日   │95年9月25日   │96年1月29日   │96年1月29日   │
├──┴────┼───────┼───────┼───────┼───────┤
│減刑後宣告刑  │有期徒刑肆月，│有期徒刑貳月，│有期徒刑肆月，│有期徒刑貳月，│
│              │如易科罰金，以│如易科罰金，以│如易科罰金，以│如易科罰金，以│
│              │銀元佰元即新│銀元佰元即新│新臺幣壹仟元折│新臺幣壹仟元折│
│              │臺幣玖佰元折算│臺幣玖佰元折算│算壹日。      │算壹日。      │
│              │壹日。        │壹日。        │              │              │
└───────┴───────┴───────┴───────┴───────┘
